【裁判字號】    96,簡再,20
【裁判日期】    970326
【裁判案由】    稅捐稽徵法
【裁判全文】
臺北高等行政法院裁定
                                   96年度簡再字第00020號
再 審 原告  甲○○
            乙○○
再 審 被告  財政部臺灣省北區國稅局
代  表  人  陳文宗（局長）
上列當事人間因稅捐稽徵法事件，再審原告對最高行政法院中華
民國96年3月22日96年度判字第464號判決，提起再審之訴，關於
再審原告主張行政訴訟法第273條第1項第12款、第13款及第14款
規定之再審事由部分，本院裁定如下：
    主  文
再審之訴駁回。
再審訴訟費用由再審原告負擔。
    理  由
一、被告代表人原為凌忠嫄，民國（下同）96年8月10日變更為
    陳文宗，茲由其具狀聲明承受訴訟，核無不合，應予准許。
二、按行政訴訟法第278條第1項規定：「再審之訴不合法者，行
    政法院應以裁定駁回之。」同法第277條第1項規定：「再審
    之訴，應以訴狀表明左列各款事項．．：一、．．四、再審
    理由及關於再審理由並遵守不變期間之證據。」，所謂表明
    再審理由，必須指明確定判決有如何合於法定再審事由之具
    體情事始為相當，倘未依法表明，則其再審之訴即非合法。
    又「提起再審之訴，應表明再審理由及關於再審理由並遵守
    不變期間之證據，如未表明者，無庸命其補正。」改制前行
    政法院67年判字第738號復著有判例。
三、本件再審原告與再審被告間因稅捐稽徵法事件，前經本院於
    92年9月23日以92年度簡字第44號判決駁回，復經最高行政
    法院於94年2月24日以94年度裁字第288號裁定駁回其上訴。
    再審原告對於上開判決及裁定不服，向本院提起再審之訴及
    聲請再審（聲請再審部分，經本院於96年5月25日以94年度
    簡再字第9號裁定移送最高行政法院），有關提起再審之訴
    部分，經本院於94年12月28日以94年度簡再字第9號判決駁
    回，再經最高行政法院於96年3月22日以96年度判字第464號
    判決駁回其上訴。茲再審原告以最高行政法院96年度判字第
    464號判決具有行政訴訟法第273條第1項第1款、第12款、第
    13款及第14款規定之再審事由，向本院提起再審之訴（有關
    行政訴訟法第273條第1項第1款之再審事由部分，本院另為
    裁定移送最高行政法院）。經查，再審原告就最高行政法院
    96年度判字第464號判決提起再審之訴，僅泛稱有行政訴訟
    法第273條第1項第12款、第13款及第14款之再審事由，而未
    具體指明有如何合於上開法定再審事由之具體情事，揆諸前
    開規定及說明，再審原告據以提起本件再審之訴，難謂合法
    ，應予駁回。
四、依行政訴訟法第278條第1項、第104條，民事訴訟法第95條
    、第78條、第85條第1項前段，裁定如主文。
中    華    民    國    97   年     3    月     26    日
              臺北高等行政法院第三庭
                                    法  官  曹瑞卿
上為正本係照原本作成。
本件以訴訟事件所涉及之法律見解具有原則性者為限，始得於本
裁定送達後10日內向本院提出抗告狀（須按他造人數附繕本），
並經最高行政法院許可後方得抗告。
中    華    民    國    97   年     3    月     26    日
                                    書記官  方偉皓


司法院資訊處製作；財團法人民間司法改革基金會備份。
